臺灣高雄地方法院民事判決　　　　　　　　　　　　九十一年度訴字第二三四六號
　　原　　　告　乙○○
　　被　　　告　甲○○
右當事人間損害賠償事件，本院判決如左：
    主 　   文
被告應給付原告新台幣貳拾柒萬柒仟柒佰陸拾元，及自民國九十一年一月十一日起至
清償日止，按年息百分之五計算之利息。
原告其餘之訴駁回。
訴訟費用由被告負擔十分之二，餘由原告負擔。
    事實及理由
一、原告起訴主張：被告係高雄市埕區○○○路四二五號六福遊藝場之員工，而原
    告為該遊藝場之店長，於民國九十年一月二十七日凌晨，因被告工作時服務態度
    不佳，且不服組長陳志峰之糾正，經陳志峰通知原告前往處理。原告抵達前，被
    告以行動電話連絡綽號「阿志」等人攜帶木棍之凶器前來教訓陳志峰，而於原告
    抵達店內、正對被告訓話而背向外時，綽號「阿志」及另一詳姓名男子分持木棒
    ，不分青紅皂白即朝原告之背後、頭部重擊、猛打，並喊稱：「呼伊死」，而於
    原告倒地不起後，仍未停止，繼續持木棒朝原告下體猛抽，致原告受有頭部挫傷
    、右顱內出血、氣腦症、右手第五指骨折、右睪丸挫傷血腫等傷害。嗣被告因見
    事態嚴重，隨即與綽號「阿志」及不詳姓名男子，分乘汽、機車逃逸。被告不法
    侵害原告之身體、健康，原告自得請求醫療費、工作上之損失及精神慰撫金。茲
    將賠償之請求臚列如后：
（一）醫療費用部分：原告頭部挫傷、顱內出血，傷勢甚重，且一度因病危送市立大
      同醫醫院加護病房急診，於脫離險境後，再轉送高雄榮民總醫院住院治療，迄
      今花費之醫療及看護等費用，計新台幣（以下同）三萬零三百二十六元。
（二）工作損失部分：按原告自八十九年四月起至本案發生時止，均擔任六福遊藝場
      店長，薪資為底薪三萬元，店長加給二萬元，合計為五萬元，因受傷嚴重，被
      送醫急診、住院治療，並繼續回家療養，致原告未能繼續上班達五個月之久，
      原告此五個月之工作損失為二十五萬元。
（三）精神慰撫金部分：原告因受有前揭傷害，導致諸多後遺症，如高頻聽力障礙、
      耳咽管功能不佳等，迄今仍隱隱作痛，未能痊癒，生活上亦有諸多不便，精上
      之痛苦，實非金錢所能彌補，故請求精神慰撫金一百萬元。
    以上合計一百二十八萬零三百二十六元。為此，依民法第一百八十四條第一項、
    第一百九十三條第一項、第一百九十五條第一項前段，請求被告給付上開金額。
    並聲明：(1)被告應賠償原告一百二十八萬零三百二十六元，及自訴狀繕本送達翌
    日起至清償日止，按年息百分之五計算之利息。(2)訴訟費用由被告負擔。
二、被告則答辯稱：
（一）不是被告叫他人打原告的。
（二）原告在事發後一個月就去工作了；又原告請求之醫療費用、精神慰撫金均過高
      。
    並聲明：(1)原告之訴駁回。(2)訴訟費用由原告負擔。
四、原告就其主張被告於九十年一月二十七日凌晨，在上開遊藝場，因不服訴外人陳
    志峰之糾正，於訴外人陳志峰打電話通知原告處理，原告尚未抵達前，以行動電
    話叫綽號「阿志」者及另一不詳姓名男子前來教訓訴外人陳志峰，惟原告抵達後
    ，背向店門、對被告訓話之際，該二人誤原告為被告欲教訓之對象，而持棍棒毆
    打原告，致原告受有前述傷害等事實，援引本院九十年度易字第三八一二號傷害
    案件之證據暨判決為證。被告固不爭執原告因其不服訴外人陳志峰之糾正，經訴
    外人陳志峰通知後，於前述時間抵六福遊藝場，於背向店門對其訓話之際，遭其
    友人「阿志」及一不詳姓名男子持棍棒毆打致傷各節，惟否認係其連絡「阿志」
    等二人前來毆打原告。本院依職權調取上開刑事案卷。經查：
（一）被告於訴外人陳志峰對其糾正、通知原告至店內，原告尚未抵達之際，曾撥打
      行動電話，並接一通電話等情，業據訴外人陳志峰於查中證述明白，而被告亦
      不否認當時其手持行動電話（九十年八月二日訊問筆錄）。
（二）又原告對被告訓話時，綽號「阿志」者與上開不詳姓名男子欲進入店內，上開
      遊藝場另一僱員吳佩芸詢問其等有何事，經其中一名告稱要找被告，即逕入店
      內，旋出店外，至其等所駕車內取出木棍，返回店內即朝原告毆打；又該二人
      進入店內走到一半，即看到被告、原告、訴外人陳志峰三人，惟應聽不到他們
      說什麼，因為距離滿遠的，又他們三人談話過程看不出來有不愉快等情，亦據
      證人吳佩芸於偵查中（同上訊問筆錄）及審理中（九十一年三月十四日審判筆
      錄）證述綦詳。
（三）而被告與綽號「阿志」者認識，原告對「阿志」及另一詳姓名男子從素不相識
      各節，為兩造所不爭。
（四）準上觀之，綽號「阿志」者及不詳姓名男子係於被告撥打電話後，始至上開遊
      藝場，且進入店內，即稱欲找被告，顯非單純偶至上開遊藝場娛樂，又甫入店
      內走到一半，未確實聽聞原告、被告談話內容，即外出取棍棒返回毆打原告，
      以該二人與原告素無怨隙，如非被告事先要其等毆打與其對立之人，實無對原
      告見人即打之理。上開刑事判決亦同此認定。
    是以，足認被告所辯，要無可採，原告主張被告打電話找來綽號「阿志」及上開
    不詳姓名之男子毆打其，係屬真實。
五、按因故意或過失，不法侵害他人之權利者，負損害賠償責任；不法侵害他人之身
    體或健康者，對於被害人因此喪失或減少勞動能力，或增加生活上之需要時，應
    負損害賠償責任；不法侵害他人之身體、健康、名譽、自由、信用、隱私、貞操
    ，或不法侵害其他人格法益而情節重大者，被害人雖非財產上之損害，亦得請求
    賠償相當之金額，民法第一百八十四條第一項、第一百九十三條第一項、第一百
    九十五條第一項分別定有明文。茲就原告得請求之賠償數額分敘本院之判斷如后
    ：
（一）醫療及看護費用：原告主張花費醫療及看護等費用，計三萬零三百二十六元，
      並提出市立大同醫院收據、高雄榮民總醫院收據及看護費收據一件為證。茲原
      告因遭上開二人毆打，致受有上開頭、手、下體等部分之傷害，而自九十年一
      月二十七日起至同年月三十一日止，及自九十一年三月一日起至同年二月十二
      日止，分別在市立大同醫院、高雄榮民總醫院住院治療，嗣後持續在高雄榮民
      總醫院門診治療，而核閱上述醫療費用收據開立之時間與案發時間切近、接續
      ，且與上述住院、門診時間相符合，足認確為治療上開傷勢所需，依上述收據
      所載金額計算，共為一萬六千一百二十七元，應予准許；又原告係於九十年二
      月一日二十時至九十年二月三日八時僱請看護工看護，支出看護費三千三百元
      ，此有上開看護收據一件可按，乃該時段係原告係在高雄榮民總醫院住院，未
      能自理生活，堪認確有僱人看護之必要，則原告請求此增加生活需要之費用，
      亦應准許。以上合計為一萬九千四百二十七元。是原告請求被告給付醫療及看
      護費用一萬九千四百二十七元，係屬有據，逾此部分之請求，即非正當。
（二）工作損失：原告主張其因受有前開傷害，致其療養五個月，受有每月五萬元之
      工作損失，合計為二十五萬元等語，並提出六福遊藝場出具之在職證明書一紙
      為證。被告就原告每月領取薪資五萬元乙節，未予爭執，然抗辯：原告於案發
      後一個月即至其他遊藝場上班等語。而原告自承：我原本在二家育樂場當店長
      ，事發後我就向六福遊藝場請辭，九十年三月份開始我還是有去另一家育樂場
      上班等語（九十一年八月二十七日言詞辯論筆錄）。準此，足認原告之勞動能
      力自九十年三月起即已回復，其於該時起，不至六福遊藝場上班，非因勞動能
      力減少或喪失所致，依首述法條，自無從請求九十年三月起之薪資。從而，原
      告請求事發日（九十年一月二十七日）起至同年二月底之工作損失，即五萬八
      千三百三十三元（即50,000x(1+5/30)=58,333元以下四捨五入），係屬有據，
      應予准許，逾此部分之請求，即非正當，不應准許。
（三）精神慰撫金：按法院對於慰撫金之量定，應斟酌雙方當事人之身分、地位及經
      濟狀況等關係定之（最高法院七十六年台上字第一九○八號判例參照）。茲斟
      酌原告受有頭部等人體重要部位之傷害，精神上之痛苦非淺，又兩造於事發時
      均為遊藝場僱員，社會地位相若，而經本院向財政部高雄市國稅局函詢結果，
      被告於八十八、八十九年度均未申報綜合所得稅，惟名下有坐落台北市區之建
      地六筆，此有九十一年八月十九日財高國稅密字第０九一０００四九一六號
      函可按等一切情狀，認原告請求精神慰撫金一百萬元，尚嫌過高，應減為二十
      萬元，始屬相當。
　　據上合計，原告得請求之金額為二十七萬七千七百六十元。
六、綜上，原告請求被告給付二十七萬七千七百六十元，及自九十一年一月十一日（
    即刑事附帶民事起訴狀繕本送達翌日）起至清償日止，按年息百分之五計算之利
    息，洵屬有據，應予准許。逾此部分之請求，非屬正當，應予駁回。
七、訴訟費用負擔之依據：民事訴訟法第七十九條但書。
中　　　華　　　民　　　國　　九十一　　年　　九　　月　　十　　　　　　日
　　　                              臺灣高雄地方法院民事第二庭
~B法  　　官  甯　馨
右為正本係照原本作成。
如不服本判決，應於送達後廿日內，向本院提出上訴狀並表明上訴理由，如於本判決
宣示後送達前提起上訴者，應於判決送達後十日內補提上訴理由書（須附繕本）。
中　　　華　　　民　　　國　　九十一　　年　　九　　月　　十　　　　　　日
~B法院書記官  林麗文
